【裁判字號】    89,易,1576
【裁判日期】    890807
【裁判案由】    賭博
【裁判全文】
臺灣桃園地方法院刑事判決                        八十九年度易字第一五七六號
    公  訴  人  台灣桃園地方法院檢察署檢察官
    被      告  甲○○○
    選任辯護人  邱清銜律師
    被      告  乙○○
右列被告等因賭博等案件，經檢察官提起公訴（八十九年度偵字第七０一三號），本
院判決如左：
    主  文
甲○○○連續意圖營利，聚眾賭博，處有期徒刑肆月。如易科罰金，以參佰元折算壹
日。扣案六合彩簽單伍張沒收。
乙○○在公眾得出入之場所賭博財物，處罰金肆仟元。如易服勞役，以參佰元折算壹
日。扣案六合彩簽單壹張沒收。
    事  實
一、甲○○○意圖營利，並基於賭博之概括犯意，自民國八十九年二月間某日起，至
    同年四月十八日止，連續提供其桃園縣龍潭鄉○○路一五六號住所，充為公眾得
    出入之賭博場所，經營「六合彩」之賭博，聚集不特定之多數人簽選號碼下注，
    計分為「雙星」、「三星」及「四星」等組，均用以核對香港政府於每週二、四
    開獎之六合彩中獎號碼，凡所選之一組二個號碼（即雙星）或三個號碼（即三星
    ）或四個號碼（即四星），與開獎六組號碼中任二組或三組或四組相同者即屬中
    獎，以上各組每支簽賭金均為新台幣（下同）八十五元，賭法均採對賭方式，凡
    簽中者，即按簽賭種類分別賠付「雙星」五千二百元、「三星」五萬元或「四星
    」六十三萬元之彩金，若未簽中之賭金則悉歸甲○○○所有，前後有數期。乙○
    ○則於八十九年四月十八日下午六時許，在上址向甲○○○簽注六支六合彩，並
    支付甲○○○賭資一萬元。嗣於同日下午八時許，乙○○發現中獎，前往甲○○
    ○上址住所討取彩金，適甲○○○遍尋該張中獎簽單無著，懷疑遭乙○○詐賭，
    乃向警方自首犯罪，而接受裁判，並為警扣得甲○○○、乙○○所有之六合彩簽
    單各五張、一張。
二、案經桃園縣警察局平鎮分局報請台灣桃園地方法院檢察署檢察官偵查起訴。
    理  由
一、訊據被告甲○○○、乙○○均坦承右揭犯行不諱，並有被告等所有之六合彩簽單
    各五張、一張扣案可資佐證。至被告甲○○○訴稱：乙○○向伊簽六支，給伊六
    張簽單，但乙○○走了以後，伊就發現少了一張，而少掉的那一張正好當天中獎
    一百四十六萬元，有詐賭情事云云。經查，被告乙○○向被告甲○○○簽賭六支
    六合彩後，當場將所簽注之六組號碼分別書寫簽單六張，其上各載一組簽注號碼
    交予甲○○○；另再全數書寫於一張自行留底，彼此互為憑信，惟嗣後甲○○○
    發現其中一張遺失等情，為被告二人所不爭執，而觀之被告乙○○持有簽單上之
    六組號碼，其中五組與被告甲○○○所持之五張簽單上號碼相同，且該張簽單上
    尚有被告甲○○○親筆書寫國字與阿拉伯數字之一萬元等字樣，此並為被告甲○
    ○○所自承，亦無塗改痕跡，足見被告乙○○所持簽單為真實。是依理而言，被
    告乙○○事前並無知悉六合彩開獎號碼之可能，事後該簽單又未塗改，如何施用
    詐術冒稱中獎？而被告甲○○○收注之簽單體積不過一片小紙張，且有其餘賭客
    簽單夾雜，不無遺失可能。被告甲○○○又未能提供其他具體事證以供佐參，自
    難徒憑被告甲○○○片面指訴，而認定被告乙○○詐賭，附予敘明。綜上所述，
    本件事證明確，被告等犯行均堪認定。
二、核被告甲○○○所為，係犯刑法第二百六十八條之意圖營利供給賭博場所罪、同
    條之意圖營利聚眾賭博罪及刑法第二百六十六條第一項前段之賭博罪。被告乙○
    ○所為，亦係犯同法第二百六十六條第一項前段之賭博罪。被告甲○○○於各該
    期香港政府六合彩開獎前多次接受簽注，均係接續該次犯行之一部行為，不另論
    罪。又被告甲○○○以一行為觸犯上述三罪名，為想像競合犯，依刑法第五十五
    條之規定，應從較重之意圖營利聚眾賭博罪處斷。其先後經營各期，時間緊接，
    所犯構成要件相同，顯係基於概括犯意為之，為連續犯，依刑法第五十六條規定
    ，以一罪論，並加重其刑。另被告甲○○○因懷疑被告乙○○詐賭，憤而報案供
    出一己經營六合彩之事實，有警訊筆錄可稽，即屬對未發覺之罪自首，不因其動
    機或係被告乙○○提議至警察局解決糾紛而有異，爰依刑法第六十二條規定減輕
    其刑。其刑同時有加重及減輕之情形，先加後減之。爰審酌被告等犯罪之目的、
    動機、犯罪之手段、及其犯罪後之態度等一切情狀，分別量處如主文所示之刑，
    並各諭知易科罰金、易服勞役之折算標準。扣案如事實欄所示之物，均係供被告
等犯罪所用之物，且為其所有，業經被告等供承在卷，依刑法第三十八條第一項
    第二款之規定沒收。
據上論斷，應依刑事訴訟法第二百九十九條第一項前段，刑法第五十六條、第二百六
十六條第一項前段、第二百六十八條、第五十五條、第四十一條、第四十二條第二項
、第六十二條、第三十八條第一項第二款，罰金罰鍰提高標準條例第一條前段、第二
條，判決如主文。
本案經檢察官呂理銘到庭執行職務。
中        華        民        國    八十九    年    八    月     七     日
                                臺灣桃園地方法院刑事第五庭
                                    法  官   陳彥宏
右正本證明與原本無異。
如不服本判決，應於判決送達後十日內向本院提出上訴狀( 應附繕本 )，上訴於
臺灣高等法院。
                                    書記官   魏慧夷
中        華        民        國    八十九    年    八    月     七     日
論罪法條：
刑法第二百六十六條
在公共場所或公眾得出入之場所賭博財物者，處一千元以下罰金，但以供人暫時娛樂
之物為賭博者，不在此限。
當場賭博之器具與在賭檯或兌換籌碼處之財物，不問屬於犯人與否，沒收之。
刑法第二百六十八條
意圖營利，供給賭博場所或聚眾賭博者，處三年以下有期徒刑，得併科三千元以下罰
金。


司法院資訊處製作；財團法人民間司法改革基金會備份。
